臺灣嘉義地方法院刑事判決　　　　　　　 96年度易字第133號
公　訴　人　臺灣嘉義地方法院檢察署檢察官
被　　　告　甲○○
上列被告因竊盜等案件，經檢察官提起公訴（96年度偵字第332
、346、371號），本院判決如下：
    主  文
甲○○犯毀壞門扇、夜間侵入住宅竊盜罪，處有期徒刑陸月，如
易科罰金，以新臺幣壹仟元折算壹日；扣案之小鐵絲肆支，均沒
收。又犯侵入住宅罪，處拘役貳拾日，如易科罰金，以新臺幣壹
仟元折算壹日。又犯竊盜罪，處拘役肆拾日，如易科罰金，以新
臺幣壹仟元折算壹日。拘役部分應執行拘役伍拾日，如易科罰金
，以新臺幣壹仟元折算壹日。
    事  實
一、甲○○得知鄭國華、乙○○及鄭淵洲一家人，因故暫時未居
    住在其等位於嘉義縣朴子市永和里應菜埔111之19號住宅，
    竟先後為下列犯行：
  (一)意圖為自己不法之所有，基於竊盜之犯意，於民國95年12月
    28日凌晨3時20分許之夜間，用其所有以小鐵絲製成之萬能
    鎖4支，將上址電動鐵捲門旁構成側門一部分之喇叭鎖予以
    撬開毀壞，推開該門無故侵入住宅，並在房內竊取磨刀器1
    支得手，移置於實力支配之下，而於繼續翻找財物尚未離去
    之際，為警據報當場查獲，扣得上揭磨刀器1支，並在解送
    至臺灣嘉義地方法院檢察署時，為法警自甲○○身上扣得上
    揭小鐵絲4支。
  (二)基於侵入住宅之犯意，於95年12月29日上午9時20分許，自
    隔壁住處伸手按下上址電動鐵捲門之開關，待鐵捲門開啟後
    ，無故侵入住宅，為警據報當場查獲，並扣得其所有之活動
    扳手、小刀各1支。
  (三)意圖為自己不法之所有，基於竊盜之犯意，於95年12月30日
    中午12時30分許，推開上址電動鐵捲門旁之側門，無故侵入
    住宅（未據告訴），並於1樓桌上，徒手竊取鄭國華所有之
    合作金庫銀行存摺1本得手，移置於實力支配之下，尚未離
    去之際，為警據報當場查獲，並扣得上揭存摺1本（業已發
    還）。
二、案經鄭淵洲、乙○○分別訴由嘉義縣警察局朴子分局報請臺
    灣嘉義地方法院檢察署檢察官偵查起訴。
    理  由
一、按被告以外之人於審判外之言詞或書面陳述，除法律有規定
    者外，不得作為證據。當事人、代理人或辯護人於法院調查
    證據時，知有第159條第1項不得為證據之情形，而未於言詞
    辯論終結前聲明異議者，視為有前項之同意。被告以外之人
    於偵查中向檢察官所為之陳述，除顯有不可信之情況者外，
    得為證據。刑事訴訟法第159條第1項、第159條之5第2項、
    第159條之1第2項分別定有明文。查檢察官、被告甲○○對
    於告訴人鄭淵洲、乙○○、證人汪清山、孫水勤於警詢時之
    陳述，未於言詞辯論終結前聲明異議，本院審酌其等言詞陳
    述作成時之情況，核無違法取證或其他瑕疵，認為以之作為
    證據為適當，是其等此部分之陳述，應有證據能力。又告訴
    人乙○○、證人汪清山、鄭國華於檢察官依法訊問並命具結
    之證詞，本院審酌其等於陳述時之外在環境及情況，並無顯
    有不可信之情況，從而其等此部分之證述，亦有證據能力。
二、訊據被告對於上揭事實欄一(二)部分之犯罪事實，於本院準備
    程序及審理時均坦承不諱，就事實欄一(一)、(三)部分之犯罪事
    實，固供承有進入上址，惟矢口否認有何竊盜之犯行，辯稱
    ：95年12月28日，伊是推開門進去，沒有破壞門鎖，門鎖本
    來就是壞的，也沒有攜帶小鐵絲，小鐵絲是29日那天帶的，
    伊有拿磨刀器1支，但沒有竊盜的意思，伊當天進去是要撿
    回收的東西，不是要偷東西。95年12月30日伊有進入該處，
    也是要進去撿回收，存摺是在樓下桌上拿到，伊只是把它翻
    出來看一下，在翻的時候警察就進來了，伊並不是要去偷竊
    云云。惟查：
  (一)事實欄一(一)部分之犯罪事實，業據告訴人鄭淵洲、證人汪清
    山於警詢時證述明確（警卷第1卷第6-10頁），並經證人鄭
    國華於偵查時結證屬實（96年度偵字第332號卷第54-55頁）
    ，且據證人汪清山於偵查時結證稱：95年12月28日3時20分
    許，伊巡邏看見被告在111之19號前鬼鬼祟祟的，還未進入
    該址，當時伊確定及看見111-19號的門鎖是好的，隔約20分
    之後，伊又巡邏到該處就發現樓上的燈亮，且側門的喇叭門
    鎖已經被撬開了，沒有辦法鎖了，所以馬上報警處理等語（
    96年度偵字第332號卷第49頁），而被告於偵查時亦供承有
    於夜間侵入住宅竊盜之犯行（96年度偵字第332號卷第51頁
    ），復有被害人報告單1紙、照片4張附卷可憑（警卷第1卷
    第11、13-14頁、96年度偵字第346號卷第11頁），另有小鐵
    絲4支扣案可資佐證。參諸該址鐵捲門旁側門之喇叭鎖在被
    告進入前既屬完好，而於被告進入後即發現遭人破壞，顯係
    被告為進入屋內而破壞無訛。又被告於95年12月28日偵查時
    供稱：小鐵絲4支是伊的，伊以前開鎖店留下來的等語（96
    年度偵字第346號卷第18頁），是被告係於95年12月28日攜
    帶小鐵絲4支入內行竊，並非95年12月29日。而扣案之4支小
    鐵絲長12.2公分、10公分、8.7公分、6.5公分，均為鐵絲所
    打造的一節，業經本院當庭勘驗屬實，製有勘驗筆錄在卷足
    考（本院卷第43頁），被告應係以小鐵絲4支作為萬能鎖，
    而撬開毀壞喇叭鎖進入上址。故被告未經該住宅有支配或管
    理權人同意即進入屋內，並拿取磨刀器1支，其有不法所有
    之意圖甚明，足認被告於偵查時之部分自白與事實相符，被
    告有毀壞門扇於夜間侵入住宅竊盜之犯行。
  (二)事實欄一(二)部分之犯罪事實，已據告訴人乙○○、證人孫水
    勤於警詢時證述屬實（警卷第2卷第6-9頁），並經告訴人乙
    ○○、鄭國華於偵查時結證明確（96年度偵字第332號卷第
    48-49、54-55頁），復據被告於本院準備程序及本院審理時
    坦承不諱（本院卷第30、46頁），且有照片5張在卷足考（
    警卷第2卷第11-13頁），足認被告之自白與事實相符，被告
    有無故侵入住宅之犯行。
  (三)事實欄一(三)部分之犯罪事實，業經證人汪清山於警詢證述綦
    詳（警卷第3卷第5-6頁），並據證人汪清山、鄭國華於偵查
    時結證屬實（96年度偵字第332號卷第50-51、54-55頁），
    且經被告於偵查時供認不諱（96年度偵字第332號卷第9、51
    頁），另有贓物認領保管單1紙、照片4張附卷可參（警卷第
    3卷第10、12-13頁），而被告未經該住宅有支配或管理權人
    同意即進入屋內，並拿取存摺1本，其有不法所有之意圖甚
    明，足見被告於偵查時之自白與事實相符，被告有竊盜之犯
  (四)綜上所述，被告於偵查時及於本院審理時之自白，核與事實
    相符，其於本院審理時就事實欄一(一)、(三)部分之犯行翻異前
    詞，而為上開辯解，顯係臨訟卸責，不足採信。本件事證明
    確，被告加重竊盜、無故侵入住宅、竊盜之犯行均堪予認定
    。
三、核被告事實欄一(一)部分所為，係犯刑法第321條第1項第1、2
    款之毀壞門扇、夜間侵入住宅竊盜罪；事實欄一(二)部分所為
    ，係犯刑法第306條第1項之侵入住宅罪；事實欄一(三)部分所
    為，係犯刑法第320條第1項之竊盜罪。又所謂住宅，衹須為
    人所居住之處所為已足，不以行竊時必有人住居為必要，查
    被告為事實欄一(一)、(二)部分之犯行時，鄭國華一家人因故暫
    時未居住該址，然告訴人鄭淵洲、乙○○於接獲通知後，即
    行趕回住處，是被告進入該址時雖無人居住，就被告所犯之
    夜間侵入住宅竊盜罪、侵入住宅罪之成立，自不生影響（最
    高法院著有83年度台上字第3898號裁判可資參照），檢察官
    就事實欄一(一)部分，漏列刑法第321條第1項第1款之夜間侵
    入住宅竊盜罪，尚有未洽。另檢察官雖認事實欄一(一)部分，
    被告涉犯刑法第321條第1項第3款之攜帶兇器竊盜罪嫌，然
    扣案之4支小鐵絲係供作萬能鎖使用，又係鐵絲作成，已詳
    如前述，在客觀上對人之生命、身體並不構成威脅而不足為
    兇器使用，被告自不成立該款犯行，檢察官就此部分，容有
    誤認。被告所犯2次竊盜及1次侵入住宅之犯行，犯意各別，
    罪名有異，應予分論併罰。爰審酌被告犯罪之動機，行為之
    手段，所竊取財物之價值，告訴人等所生之損害，及被告犯
    罪後僅坦承部分犯行之犯後態度等一切情狀，各量處如主文
    所示之刑，並就拘役部分定其應執行之刑，且均諭知易科罰
    金之折算標準。扣案之小鐵絲4支，係被告供事實欄一(一)部
    分犯罪所用之物，已詳如前述，而被告於本院審理時供承係
    其所有，爰依刑法第38條第1項第2款宣告沒收。事實欄一(一)
    部分，扣案之磨刀器1支，雖係被告因犯罪所得之物，惟非
    被告所有；事實欄一(二)部分，扣案之活動扳手、小刀各1支
    ，雖係被告所有，惟非供本件犯罪所用之物等情，業據被告
    於本院審理時供述在卷，是上揭物品均不併予諭知沒收。
據上論斷，應依刑事訴訟法第299條第1項前段，刑法第321條第1
項第1、2款、第306條第1項、第320條第1項、第51條第6款、第
41條第1項前段、第38條第1項第2款，刑法施行法第1條之1第1項
、第2項前段，判決如主文。
本案經檢察官王啟旭到庭執行職務。
中　　華　　民　　國　　96　　年　　4 　　月　　9 　　日
                刑事第二庭  審判長法  官   沈福財
                                  法  官   林青怡
                                  法  官   卓春慧
上列正本證明與原本無異。
如不服本判決，應於判決送達後10日內向本院提出上訴狀（應附
繕本）。告訴人或被害人如對於本判決不服者，應具備理由請求
檢察官上訴，其上訴期間之計算係以檢察官收受判決正本之日期
為準。
中　　華　　民　　國　　96　　年　　4 　　月　　10　　日
附錄本案論罪科刑法條全文：
刑法第321條：
犯竊盜罪而有左列情形之一者，處6月以上、5年以下有期徒刑：
一  於夜間侵入住宅或有人居住之建築物、船艦或隱匿其內而犯之
    者。
二  毀越門扇、牆垣或其他安全設備而犯之者。
三  攜帶兇器而犯之者。
四  結夥三人以上而犯之者。
五  乘火災、水災或其他災害之際而犯之者。
六  在車站或埠頭而犯之者。
前項之未遂犯罰之。
刑法第306條第1項：
無故侵入他人住宅、建築物或附連圍繞之土地或船艦者，處1年
以下有期徒刑、拘役或3百元以下罰金。
刑法第320條第1項：
意圖為自己或第三人不法之所有，而竊取他人之動產者，為竊盜
罪，處5年以下有期徒刑、拘役或5百元以下罰金。
